【裁判字號】    89,上易,1208
【裁判日期】    890614
【裁判案由】    竊盜
【裁判全文】
臺灣高等法院臺中分院刑事判決              八十九年度上易字第一二０八號
    上  訴  人
    即  被  告  丙○○
右上訴人因竊盜案件，不服臺灣彰化地方法院八十九年度易字第二六九號中華民國八
十九年三月三十一日第一審判決（起訴案號：臺灣彰化地方法院檢察署八十九年度偵
字第四二六號），提起上訴，本院判決如左：
    主      文
上訴駁回。
    事      實
一、丙○○意圖為自己不法之所有，於民國（下同）八十九年一月二日上午十一時三
    十分許，在彰化縣彰化市○○路六十八號前（三民市場內）甲○○所擺置之臨時
    攤位處，利用甲○○應付眾多顧客挑購衣物而疏於注意之際，將甲○○所有，擺
    置於攤位上之咖啡色長褲一件（售價新台幣二百元），藏置於所穿之大衣內，夾
    於腋下，已得手正離去時，適為甲○○查覺，乃將丙○○揪住，並當場取出該件
    長褲贓物，而報警處理。
二、案經彰化縣警察局彰化分局報請台灣彰化地方法院檢察署檢察官偵查起訴。
    理      由
一、訊據上訴人即被告丙○○雖矢口否認上開竊盜犯行，辯稱：當時伊並無偷竊被害
    人之長褲，可能是被害人誤會所致，況該長褲亦不合伊身云云。然查：被告前揭
    竊盜事實，已據被害人甲○○於警訊時指訴綦詳，並有贓物認領保管單及照片附
    卷可稽。衡諸一般社會事實經驗，被害人係由他鄉至該市場設攤叫賣之人，既與
    被告素不相識，亦互無仇怨，要無故意誣攀構陷之理。再當時在場挑買者甚眾，
    亦據被告供明在卷，被告苟非確切趁隙偷竊，並將長褲夾於腋下，欲挾帶轉身離
    去，被害人更無由於眾目睽睽之下，當場自被告身上取出所挾帶之前開長褲，並
    報警處理，而置其生意於不顧。至被告辯稱：該長褲亦不合伊身一節，因被告係
    佯裝挑購，利用被害人應付眾多顧客之際，趁隙自攤位上之褲堆中，任取其一，
    迅即隱藏於大衣內離去，自無暇顧及該褲之尺寸是否合身，因而不能以該褲不合
    於被告之身材，即遽為被告有利之認定。綜上所述，被告否認犯行，所為之上開
    辯解，不足採信。其竊盜犯行，事證已臻明確，洵堪認定。
二、核被告所為，係犯刑法第三百二十條第一項之竊盜罪。原審以被告犯行明確，而
    適用刑法上開法條及第四十二條第二項，罰金罰鍰提高標準條例第一條前段、第
    二條之規定，並審酌被告之素行、犯罪之動機、目的、手段、所生之危害及犯後
    之態度等一切情狀，從輕判處罰金貳仟元，並諭知如易服勞役之折算標準，以參
    佰元折算壹日。其認事用法，核無違誤，量刑亦屬允當適中。被告否認犯罪，上
    訴指摘原審判決不當，顯無理由，應予駁回。
三、據上論斷，應依刑事訴訟法第三百六十八條，判決如主文。
四、本案經檢察官乙○○到庭執行職務。
中      華      民      國    八十九     年      六       月    十四    日
                                  臺灣高等法院臺中分院刑事第八庭
                                        審判長法  官  羅  得  村
                                              法  官  劉  榮  服
                                              法  官  古  金  男
右正本證明與原本無異。
不得上訴。
                                              書記官  茆  亞  民
中      華      民      國    八十九     年      六       月    十六    日
刑法第三百二十條第一項：
意圖為自己或第三人不法之所有，而竊取他人之動產者，為竊盜罪，處五年以下有期
徒刑、拘役或五百元以下罰金。
                                                                        Ｉ


司法院資訊處製作；財團法人民間司法改革基金會備份。
